臺灣嘉義地方法院刑事判決
110年度易字第511號
公  訴  人  臺灣嘉義地方檢察署檢察官
被      告  鄭永祥


上列被告因賭博案件，經檢察官聲請簡易判決處刑（110年度偵
字第7739號），本院認不應以簡易判決處刑（110年度嘉簡字第1
028號），改依通常程序審理，判決如下：
    主  文
甲○○共同犯圖利聚眾賭博罪，處有期徒刑參月，如易科罰金，以
新臺幣壹仟元折算壹日。緩刑貳年，並應於本判決確定之日起壹
年內向公庫支付新臺幣拾萬元。扣案之電腦主機壹台、下注單貳
張，均沒收之；未扣案之犯罪所得新臺幣貳萬元沒收之，於全部
或一部不能沒收或不宜執行沒收時，追徵其價額。
    犯 罪 事 實
一、甲○○與真實姓名年籍不詳、通訊軟體line暱稱「志清」之男
    子，共同基於意圖營利供給賭博場所及聚眾賭博之接續犯意
    聯絡，自民國110年7月1日起至同年月21日9時許為警查獲止
    ，由甲○○將「豐田」賭博網站(網址：mmbg889.net)帳號密
    碼權限開放予其所招攬真實姓名年籍不詳、綽號「吉」、「
    智」、「葉」等3名賭客，由賭客利用手機或電腦連結網際
    網路至前開賭博網站，下注簽賭香港六合彩、臺灣今彩539
    、大樂透。其賭博方式，係根據香港六合彩、臺灣今彩539
    、大樂透之中獎號碼，分為2組號碼（俗稱「2星）、3組號
    碼（俗稱「3星」）及4組號碼（俗稱「4星」）3種，「2星
    」、「3星」、「4星」每注賭金均為新臺幣（下同）100元
    ，事後以所簽選之號碼核對當期所開出之號碼決定輸贏，如
    簽中「2星」者，賭客可得5,300元彩金；簽中「3星」者，
    賭客可得5萬7千元彩金；簽中「4星」者，賭客可得70萬元
    彩金；如未簽中，賭金全歸網站經營者所有，甲○○則負責向
    簽注之賭客收取簽注金額交予上開暱稱「志清」之男子或將
    暱稱「志清」之男子交付之彩金交予獲勝之賭客，而甲○○則
    可自收單賭金中抽走3至5%之金額，迄至同年月21日止約獲
    利2萬元。嗣於同年月21日9時許，為警在其位於嘉義縣○○鄉
    00鄰○○街00號住處，扣得其所有供經營賭博所用之電腦主機
    1台、下注單2張。
二、案經嘉義縣警察局中埔分局報告臺灣嘉義地方檢察署檢察官
    偵查後聲請簡易判決處刑。
    理  由
一、證據能力
　　被告以外之人於審判外之陳述，雖不符刑事訴訟法第159條
    之1至第159條之4之規定，而經當事人於審判程序同意作為
    證據，法院審酌該言詞陳述或書面陳述作成時之情況，認為
    適當者，亦得為證據，刑事訴訟法第159條之5第1項定有明
    文。查檢察官、被告甲○○於言詞辯論終結前，對於下述本院
    採為認定犯罪事實依據之各項證據之證據能力，均同意有證
    據能力，本院審酌該等證據之取得過程並無瑕疵，與本案待
    證事實間亦具有相當之關聯性，以之為本案證據並無不當，
    自得採為本件認定事實之基礎，先予說明。
二、上開犯罪事實，業據被告於警詢、偵查、本院準備程序及審
    理時均坦承不諱（警卷第1-3頁、偵卷第23-25頁、本院易字
    卷第23、26頁），並有搜索票、搜索扣押筆錄、通聯調閱查
    詢單、投單作業流程管理系統各1份、搜索現場、扣案物品
    及賭博網站照片13張附卷可憑（警卷第5-8、11-23頁），復
    有電腦主機1台、下注單2張扣案可佐。準此，足認被告之任
    意性自白與事實相符。從而，本件被告犯行事證明確，應依
    法論科。
三、論罪科刑
（一）按所謂「賭博場所」，只要有一定之所在可供人賭博財物
      即可，非謂須有可供人前往之一定空間場地始足當之，且
      以現今科技之精進，電話、傳真、網路均可為傳達賭博訊
      息之工具，而以該等方式下注號碼賭博財物，與親自到場
      簽注賭博財物，僅係行為方式之差異而已，並不影響其為
      犯罪行為之認定；電腦網路係可供公共資訊傳輸園地，雖
      其為虛擬空間，然既可供不特定之多數人於該虛擬之空間
      為彼此相關聯之行為，而藉電腦主機、相關設備達成其傳
      輸之功能，在性質上並非純屬思想之概念空間，亦非物理
      上絕對不存在之事物，在電腦網站開設投注簽賭網站，供
      不特定人藉由網際網路連線登入下注賭博財物，該網站仍
      屬賭博場所（最高法院94年度台非字第108號、107年度台
      非字第174號判決意旨參照）。
（二）核被告所為，係犯刑法第268條之圖利供給賭博場所罪及
      圖利聚眾賭博罪。被告與真實姓名年籍不詳綽號「志清」
      之成年男子間就前揭犯行，有犯意聯絡及行為分擔，應論
      以共同正犯。又按刑事法若干犯罪行為態樣，本質上原具
      有反覆、延續實行之特徵，立法時既予特別歸類，定為犯
      罪構成要件之行為要素，則行為人基於概括之犯意，在密
      切接近之一定時、地持續實行之複次行為，倘依社會通念
      ，於客觀上認為符合一個反覆、延續性之行為觀念者，於
      刑法評價上，即應僅成立一罪。學理上所稱「集合犯」之
      職業性、營業性或收集性等具有重複特質之犯罪均屬之，
      例如經營、從事業務、收集、販賣、製造、散佈等行為概
      念者是（最高法院95年度台上字第1079號判決意旨參照）
      。而被告自110年7月1日起至同年月21日9時許為警查獲止
      之期間內，所為意圖營利提供賭博場所及聚眾賭博之犯行
      ，依社會客觀通念，堪認符合一個反覆、延續性之行為觀
      念，在刑法評價上，均應僅成立集合犯之包括一罪。又被
      告以一行為同時觸犯圖利供給賭博場所罪及圖利聚眾賭博
      罪2罪名，為想像競合犯，應依刑法第55條前段規定應從
      一情節較重之圖利聚眾賭博罪處斷。
四、爰審酌被告為貪圖小利，聚眾賭博、提供賭博場所牟取不法
    利益，助長社會僥倖、投機風氣，有害社會秩序；其坦承犯
    行，自陳獲利約2萬元；高職畢業之智識程度，現在在鐵工
    廠當臨時工，離婚，有2名未成年子女需扶養，家境勉持之
    經濟狀況等一切情狀，量處如主文所示之刑，並諭知易科罰
    金之折算標準。
五、沒收
（一）扣案之電腦主機1台、下注單2張，為被告所有，係供其經
      營賭博網站所用之物，業據被告於本院準備程序時自陳在
      卷（本院易字卷第23頁），應依刑法第38條第2項前段，
      宣告沒收之。
（二）又被告於本院準備程序時自陳其經營賭博期間獲利約2萬
      元（本院易字卷第23頁），此部分犯罪所得，應依刑法第
      38條之1第1項前段宣告沒收之，於全部或一部不能沒收或
      不宜執行沒收時，依同法第38條之1第3項規定，追徵其價
      額。　
六、被告未曾因故意犯罪受有期徒刑以上刑之宣告，有臺灣高等
    法院被告前案紀錄表1份在卷可稽，其因一時失慮，致觸犯
    刑章，經此刑事追訴程序，當知警惕，信無再犯之虞，本院
    認所宣告之刑以暫不執行為適當，爰宣告緩刑2年，以啟自
    新。又為使被告能記取教訓，避免再犯，參酌被告意願（本
    院嘉簡卷第19頁）及侵害法益程度，爰依刑法第74條第2項
    第4款規定，諭知被告應於判決確定之日起1年內向公庫支付
    10萬元。
七、不另為無罪諭知部分
（一）公訴意旨另以：被告就上開事實同時亦涉犯刑法第266條
      第1項之普通賭博罪等語。
（二）按刑法第266條第1項之普通賭博罪在成立上，係以「在公
      共場所或公眾得出入之場所」作為要件。所謂「公共場所
      」，係指特定多數人或不特定之人得以出入、集合之場所
      ；所謂「公眾得出入場所」，係指非屬公共場所，而特定
      多數人或不特定之人於一定時段得進出之場所。於電腦網
      路賭博而個人經由私下設定特定之密碼帳號，與電腦連線
      上線至該網站，其賭博活動及內容具有一定封閉性，僅為
      對向參與賭博之人私下聯繫，其他民眾無從知悉其等對賭
      之事，對於其他人而言，形同一個封閉、隱密之空間，在
      正常情況下，以此種方式交換之訊息具有隱私性，故利用
      上開方式向他人下注，因該簽注內容或活動並非他人可得
      知悉，尚不具公開性，即難認係在「公共場所」或「公眾
      得出入之場所」賭博，不能論以刑法第266條第1項之賭博
      罪，惟如合於社會秩序維護法第84條規定之要件，則依該
      法予以處罰（最高法院107年度台非字第174號判決意旨參
      照）。
（三）訊據被告固坦承有經營上開賭博網站，並提供帳號與賭客
      供其等下注之事實。然被告於本院準備程序時陳稱：賭客
      打網址就會到我們的網站，一進去他們會看到要輸入帳號
      密碼，就是警卷第12頁下方的照片，登入之後會看到下注
      的明細，他們不會看到有幾個人下注，也不會看到某一注
      有幾個人下注，他只會看到自己的下注標的和金額，賭客
      也不會看到線上人數等語。而依警卷所附該網站照片截圖
      所示，亦無法看出賭客之間可知悉其等對賭情事。顯然參
      與賭博之賭客，其賭博活動及內容具有一定封閉性，僅為
      對向參與賭博之人私下聯繫，其他民眾無從知悉其等對賭
      之事，對於其他人而言，形同一個封閉、隱密之空間，在
      正常情況下，以此種方式交換之訊息具有隱私性，故利用
      上開方式向他人下注，因該簽注內容或活動並非他人可得
      知悉，不具公開性，尚難符合該公共場所或公眾得出入之
      場所之要件。故本件連線上網簽賭下注等情，並無一得由
      不特定人共見共聞，並得穿梭其中之空間存在，不符合刑
      法第266條第1項之普通賭博罪於公共場所或公眾得出入場
      所賭博之要件，自與刑法第266條第1項規定之要件不同，
      不能論以普通賭博罪。
（四）綜上所述，被告上開犯行尚難以刑法第266條第1項規定之
      普通賭博罪相繩，此部分原應為被告無罪之諭知，但檢察
      官就此部分與前開論罪科刑部分以想像競合犯之裁判上一
      罪關係起訴，此部分爰不另為無罪之諭知，附此說明。
據上論斷，應依刑事訴訟法第452條、第451條之1第4項但書第3
款、第299條第1項前段，刑法第28條、第268條、第55條前段、
第41條第1項前段、第38條第2項前段、第38條之1第1項前段、第
3項、第74條第1項第1款、第2項第4款，刑法施行法第1條之1第1
項，判決如主文。
本案經檢察官顏榮松聲請簡易判決處刑、檢察官楊麒嘉到庭執行
職務。
中　　華　　民　　國　　110 　年　　11　　月　　30　　日
                  刑事第八庭    法　官　鄭諺霓
以上正本證明與原本無異。
如不服本判決應於收受判決後20日內向本院提出上訴書狀，並應
敘述具體理由；其未敘述上訴理由者，應於上訴期間屆滿後20日
內向本院補提理由書（均須按他造當事人之人數附繕本）「切勿
逕送上級法院」。
中　　華　　民　　國　　110 　年　　11　　月　　30　　日
                                書記官　李玫娜
附錄論罪法條：
刑法第268條
意圖營利，供給賭博場所或聚眾賭博者，處三年以下有期徒刑，得併科九萬元以下罰金。